臺灣臺北地方法院民事裁定　　　　　 99年度執消債更字第4號
聲　請　人
即債務人　　朱顯全（原名朱永國）
代　理　人　廖于清律師
相　對　人
即債權人　　台灣中小企業銀行股份有限公司
法定代理人　羅澤成
相　對　人
即債權人　　豐(台灣)商業銀行股份有限公司
法定代理人　李鐘培
相　對　人
即債權人　　華泰商業銀行股份有限公司
法定代理人　林博義
代　理　人　李宗霖
相　對　人
即債權人　　臺灣新光商業銀行股份有限公司
法定代理人　李增昌
相　對　人
即債權人　　遠東國際商業銀行股份有限公司
法定代理人　洪信德
相　對　人
即債權人　　玉山商業銀行股份有限公司
法定代理人　曾國烈
代　理　人　林玉惠
相　對　人
即債權人　　台新國際商業銀行股份有限公司
法定代理人　吳清文
相　對　人
即債權人　　日盛國際商業銀行股份有限公司
法定代理人　陳棠
相　對　人
即債權人　　中國信託商業銀行股份有限公司
法定代理人　辜松
上列當事人聲請消費者債務清理事件，本院裁定如下：
    主  文
債務人所提如附件所示之更生方案應予認可。
債務人在未依更生條件全部履行完畢前，應受如附表所示之生活
限制。
    理  由
一、本件原債權人香港商香港上海豐銀行股份有限公司之債權
    ，由債權人豐（台灣）銀行股份有限公司承受，原債權人
    友邦國際信用卡股份有限公司之債權，由債權人遠東國際商
    業銀行股份有限公司承受，此有行政院金融監督管理委員會
    函影本在卷足憑，渠等聲明承受本件程序，核無不合，應予
    准許，合先敘明。
二、按債務人有薪資、執行業務所得或其他固定收入，法院認更
    生方案之條件公允者，得不經債權人會議可決，逕依債務人
    之聲請或依職權以裁定認可更生方案；法院為認可之裁定時
    ，因更生方案履行之必要，對於債務人在未依更生條件全部
    履行完畢前之生活程度，得為相當之限制，消費者債務清理
    條例第64條第1項、第62條第2項定有明文。
三、查本件債務人聲請更生，前經本院98年度消債更字第31號裁
    定開始更生程序在案，有上開裁定一份在卷可參，又債務人
    確有薪資、執行業務所得或其他固定收入等情，亦有錢來瓦
    斯配管工程行之薪資證明在卷足憑。再觀諸債務人所提如附
    件所示之更生方案，其條件為：債務人以每一月為一期，每
    期清償金額為新台幣（下同）8,974 元，分96期清償，為期
    8 年，總清償金額為861,504 元，清償成數為33% （更生方
    案誤載為0.33% ），自更生方案確定後之次月10日為第一期
    首繳日，依債權比例，按期分別電匯給各債權人。本院參酌
    行政院主計處之統計報告，100 年度新北市每人每月最低基
    本生活費用為10,792元，財政部公告99年度扶養免稅額，年
    滿70歲之受扶養直系尊親屬，每人免稅額123,000 元（平均
    每月為10,250元）。債務人更生方案所列每月之生活費為10
    ,505元，較上述最低基本費用為低。債務人所列母親之扶養
    費為1,500 元，亦與上述扶養免稅額相當。而債務人每月收
    入平均為21,000元，於扣除上開必要生活費用及扶養費後，
    每月願清償8,974 元，其更生方案核屬公允、適當、可行。
四、次查，債務人現任職於錢來瓦斯配管工程行，擔任業務工作
    ，每月收入平均為21,000元，此有該工程行之薪資證明在卷
    足憑。債務人陳明其因96年5 月28日工作時發生瓦斯氣爆意
    外，造成臉部及四肢二度及三度灼傷，佔總體表面積約 40%
    併疤痕肥厚（此有國立臺灣大學醫學院附設醫院診斷證明書
    在卷可稽），治療後仍因疤痕肥厚影響手部關節功能，且須
    陸續進行植皮等重建手術，影響工作能力，故收入不高。債
    務人更生方案所列每月之生活費為10,505元，其中交通費及
    手機費因從事業務工作之需要故較一般人為高，另因後續仍
    須就醫故醫療費用較一般人為高，且皮膚無法正常散熱，夏
    季必須吹冷氣致每月電費平均支出較高，但衡諸其所列各項
    支出，並無浪費、奢侈之情形，且較上述最低基本費用為低
    。債務人之母今年73歲（此有戶籍謄本在卷可稽），每月除
    領有老人年金3,000 元外無其他收入（此有財產所得查詢明
    細表在卷可稽），債務人陳明其兄其弟姊妹共有八人，但有
    二名為患有小兒麻痺之低收入戶，另一名已失去音訊多年，
    故由其餘五位平均負擔扶養義務，債務人所列母親扶養費每
    月為1,500 元，與上述扶養免稅額扣除3,000 元後，其五分
    之一之數額相當。債務人目前尚須陸續進行植皮手術等復健
    ，但仍努力工作以清償債務，且其清償成數已達33% ，堪認
    其確已盡償債之能事。
五、綜上所述，債務人有固定收入，其更生方案之條件公允，且
    無同條例第64條所定不應認可之消極事由存在，揆諸消費者
    債務清理條例之立法目的，保障債權人公平受償，謀求消費
    者經濟生活之更生機會，故不經債權人會議可決，本件更生
    方案應予以認可，並依首揭規定，就債務人在未依更生條件
    全部履行完畢前之生活程度，為如附表所示之限制，爰裁定
    如主文。債務人應自更生方案確定後之次月10日為第一期首
    繳日，並應於每月10日前依附件所示之每期清償金額，分別
    電匯給各債權人。
六、如不服本裁定，應於裁定送達後10日內，以書狀向司法事務
    官提出異議。
中    華    民    國  100     年    5     月    31    日
              民事執行處司法事務官  曹英香